【裁判字號】    98,訴,449
【裁判日期】    980319
【裁判案由】    毒品危害防制條例
【裁判全文】
臺灣板橋地方法院刑事判決               98年度訴字第449號
公  訴  人  臺灣板橋地方法院檢察署檢察官
被      告  甲○○
上列被告因違反毒品危害防制條例案件，經檢察官提起公訴（98
年度毒偵字第220 號），本院依簡式審判程序判決如下：
    主  文
甲○○施用第一級毒品，累犯，處有期徒刑拾月；扣案之注射針
筒貳枝沒收。又施用第二級毒品，累犯，處有期徒刑陸月。應執
行有期徒刑壹年貳月。扣案之注射針筒貳枝沒收。
    事  實
一、甲○○前因施用毒品案件，經裁定送觀察、勒戒及強制戒治
    ，於民國九十一年五月十三日停止強制戒治付保護管束，九
    十一年六月九日保護管束期滿而執行強制戒治完畢，並由臺
    灣板橋地方法院檢察署檢察官以九十一年度戒毒偵字第三二
    五號為不起訴處分。其再於九十三、九十四年間犯施用毒品
    、竊盜等案件，經法院分別判處罪刑，並由本院以九十六年
    度聲減字第二一０五號裁定減刑並定應執行刑有期徒刑一年
    三月確定，於九十六年八月七日縮短刑期執行完畢。詎猶不
    知悔改，基於施用第一級毒品海洛因之犯意，於九十七年十
    二月二十四日下午四時許，在臺北縣樹林市某友人住處，以
    針筒注射方式，施用海洛因一次。其另基於施用第二級毒品
    甲基安非他命之犯意，於同日中午，在上開處所，以將甲基
    安非他命放入吸食器（未扣案）內燒烤吸食煙霧之方式，施
    用甲基安非他命一次。嗣於九十七年十二月二十四日晚間六
    時四十分許，因另案遭通緝，為警於臺北縣樹林市○○街五
    十一巷六弄四十二號三樓外查獲，並扣得甲○○所有之注射
    針筒二枝，始查悉上情。
二、案經臺北縣政府警察局樹林分局移送臺灣板橋地方法院檢察
    署檢察官偵查起訴。本院於準備程序進行中，被告甲○○就
    被訴事實為有罪之陳述，經告知簡式審判程序之旨，並聽取
    公訴人、被告之意見後，本院合議庭裁定由受命法官獨任進
    行簡式審判程序。
    理  由
一、上揭犯罪事實，業據被告於本院準備程序、審理時均自白不
    諱，其於九十七年十二月二十四日為警查獲後採集之尿液檢
    體，經送臺灣檢驗科技股份有限公司以酵素免疫分析法初驗
    、氣相層析質譜儀法複驗之結果，確呈嗎啡、甲基安非他命
    陽性反應，有該公司九十八年一月二十日濫用藥物檢驗報告
    一份、姓名代碼對照表一紙在卷可稽（見偵查卷第二十一頁
    、第四十一頁），並有注射針筒二枝扣案可證，足認被告之
    自白確與事實相符。再者，被告前因施用毒品案件，經裁定
    送觀察、勒戒及強制戒治，於九十一年五月十三日停止強制
    戒治付保護管束，九十一年六月九日保護管束期滿而執行強
    制戒治完畢，並由臺灣板橋地方法院檢察署檢察官以九十一
    年度戒毒偵字第三二五號為不起訴處分，嗣於九十三、九十
    四年間又迭因施用毒品案件，經本院以九十三年度訴字第二
    二五九號、九十四年度訴字第二五０一號判決分別判處罪刑
    在案，有臺灣高等法院被告前案紀錄表一份在卷可考，顯然
    被告此次施用毒品犯行，已非屬毒品危害防制條例第二十條
    第三項所稱「五年後再犯」之情形，即應由檢察官依法追訴
    （最高法院九十五年度第七次刑事庭會議決議參照）。從而
    本案事證明確，被告犯行堪予認定。
二、核被告所為，係犯毒品危害防制條例第十條第一項之施用第
    一級毒品罪，及同條第二項之施用第二級毒品罪。被告為施
    用而持有海洛因、甲基安非他命之低度行為，分別為施用之
    高度行為所吸收，均不另論罪。被告前於九十三、九十四年
    間犯施用毒品、竊盜等案件，經法院分別判處罪刑，並由本
    院以九十六年度聲減字第二一０五號裁定減刑並定應執行刑
    有期徒刑一年三月確定，於九十六年八月七日縮短刑期執行
    完畢之事實，有臺灣高等法院被告前案紀錄表一份在卷可考
    ，其受有期徒刑執行完畢後，五年內故意再犯本案有期徒刑
    以上之罪，為累犯，應依法加重其刑。所犯上開二罪，犯意
    各別，行為互殊，應分論併罰。被告於本院審理時，已供陳
    其施用甲基安非他命之時間、地點明確，起訴書就此部分僅
    略載為「於九十七年十二月二十四日晚間九時五十分為警查
    獲採集尿液回溯九十六小時內某時」、「在不詳地點」云云
    ，稍有未恰，均應更正如犯罪事實欄所載。爰審酌被告前已
    因施用毒品獲得不起訴處分之寬典，又迭經法院論罪科刑，
    均猶不知遠離毒害，顯然漠視法令之禁制，惟坦承犯行之犯
    後態度，暨其犯罪之動機、目的、所生危害等一切情狀，分
    別量處如主文所示之刑，並定其應執行刑。扣案之注射針筒
    二枝，乃被告所有，供其施用海洛因之替代器具，業據被告
    於本院審理時供陳明確，爰依刑法第三十八條第一項第二款
    之規定宣告沒收。至於供被告施用甲基安非他命之吸食器，
    乃被告向他人暫借使用乙節，業據被告於本院審理時供陳明
    確，且未扣案，無證據證明尚屬存在，又非違禁物，爰不併
    予宣告沒收，附此敘明。
三、如不服本判決，得自收受送達之日起十日內，向本院提出上
    訴。
據上論斷，應依刑事訴訟法第二百七十三條之一第一項、第二百
九十九條第一項前段，毒品危害防制條例第十條第一項、第二項
，刑法第十一條前段、第四十七條第一項、第五十一條第五款、
第三十八條第一項第二款，判決如主文。
本案經檢察官林珮菁到庭執行職務。
中    華    民    國    98    年    3     月    19    日
                  刑事第三庭  法  官  劉元斐
上列正本證明與原本無異。
如不服本判決，應於判決送達後10日內敘明上訴理由，向本院提
出上訴狀 (應附繕本) ，上訴於臺灣高等法院。其未敘述上訴理
由者，應於上訴期間屆滿後20日內向本院補提理由書「切勿逕送
上級法院」。
                              書記官  張懿端
中    華    民    國    98    年    3     月    20    日
附錄本案論罪科刑所引法條
毒品危害防制條例第十條
施用第一級毒品者，處六月以上五年以下有期徒刑。
施用第二級毒品者，處三年以下有期徒刑。


司法院資訊處製作；財團法人民間司法改革基金會備份。
